Minutes et répertoires du notaire Joseph THOUIN, 9 août 1690 - 2 octobre 1711 (étude VII)
Archives nationales (France)
- Minutes de Joseph THOUIN, 9 août 1690 - 2 octobre 1711; MC/ET/VII/143 - MC/ET/VII/197
  - Minutes. 1700, août - décembre, août - décembre 1700; MC/ET/VII/165
    - Contrat d'apprentissage pour cinq ans, entre François Furtre de L'Etang, âgé de trente ans, demeurant quai de la Mégisserie, dans la maison du sieur Vanheck, et André Vanheck, maître peintre, doreur, sculpteur, demeurant quai de la Mégisserie, sans denier débourser de part ni d'autre. L'apprenti sera logé, nourri et blanchi., 29 août 1700; MC/ET/VII/165
      Documents du Minutier central concernant l'histoire de l'art (1700-1750), par Mireille Rambaud, tome II [études I à X, soit 2357 actes], Paris, Archives nationales, 1971, p. 560 (instrument de recherche imprimé dématérialisé, certaines notices sont plus détaillées dans la version intégrale accessible en ligne par la rubrique 'Autres instruments de recherche', voir contexte dans le Plan d’orientation général - Notaires de Paris, guides thématiques du Minutier).
    - Bail par Elisabeth Greslot, veuve de Thomas Messant, musicien du roi, rue Saint-Germain l'Auxerrois., 4 septembre 1700; MC/ET/VII/165
      bail; Saint-Germain-l'Auxerrois (paroisse); musicien
    - Vallin Jacques, orfèvre, rue de Bretagne § Transport de droits, 6 septembre 1700; MC/ET/VII/165
      transport de droits; Vallin, Jacques
    - MARTINOT (Gilles) marchand horlogeur quai des orfèvres § bail, 16 septembre 1700; MC/ET/VII/165
      bail; Martinot, Gilles
    - De Clesves Daniel, marchand orfèvre joaillier § Bail d'appartement et boutique, quai des Orfèvres, 16 septembre 1700; MC/ET/VII/165
      bail; Clesves, Daniel de
    - Garnier Jacques, marchand orfèvre joaillier, quai des Orfèvre § Bail, 29 septembre 1700; MC/ET/VII/165
      bail; Garnier, Jacques
    - Viaucour Gabriel, maître orfèvre joaillier, rue en Roulle § Bail, 13 octobre 1700; MC/ET/VII/165
      bail; Viaucour Gabriel
    - Vente par Jean-Jacques Bourdois, dessinateur ordinaire du roi, demeurant rue Montorgueil, et Antoinette Bourdois, fille majeure demeurant rue du Sépulcre, à Jean-Baptiste Villette, marchand fripier demeurant rue Tiquetonne, de la moitié par indivis de deux maisons sises rue des Brodeurs, d'un jardin clos de murs planté d'arbres fruitiers, contenant 5 toises de face sur 18 de profondeur, sis rue des Vieilles-Tuileries, et de 30 livres de rente au principal de 600 livres, à prendre sur une maison appartenant à leur oncle, Pierre Bourdois; tous ces biens appartiennent aux vendeurs comme héritiers de Jean Bourdois leur père, marchand chasublier, au moyen de la renonciation faite par Marie Bourdois, sa fille, femme de François Marot, maître peintre; la vente est faite à charge par l'acquéreur d'acquitter certains droits de succession et moyennant 950 livres dont les vendeurs donnent quittance., 12 novembre 1700; MC/ET/VII/165
      Documents du Minutier central concernant l'histoire de l'art (1700-1750), par Mireille Rambaud, tome II [études I à X, soit 2357 actes], Paris, Archives nationales, 1971, p. 224 (instrument de recherche imprimé dématérialisé, certaines notices sont plus détaillées dans la version intégrale accessible en ligne par la rubrique 'Autres instruments de recherche', voir contexte dans le Plan d’orientation général - Notaires de Paris, guides thématiques du Minutier).
    - Procuration donnée par Jean-Jacques et Antoinette Bourdois à Jean-Baptiste Villette pour recevoir de Pierre Bourdois, maître brodeur, leurs parts dans les arrérages de 30 livres de rente à prendre sur une maison sise rue du Lude, dite des Brodeurs., 12 novembre 1700; MC/ET/VII/165
    - GILBERT Claude curé de Montmartre § Testament olographe, 16 novembre 1700; MC/ET/VII/165
      testament
    - HADANCOURT Nicolas marchand joaillier § présent à un mariage, 20 novembre 1700; MC/ET/VII/165
      contrat de mariage
    - Orfèvre § Contrat d'apprentissage par lequel Guillaume Bar marchand orfèvre joaillies, demeurant sur le quai Pelletier engage à apprentie le métier à Louis Bourdet âgé de 11 ans, 17 décembre 1700; MC/ET/VII/165
    - Inventaire après décès de Nicole-Catherine Malafaire, dressé à son domicile, dans une maison à l'enseigne des Trois Pilons fleuris, quai de la Mégisserie, où elle est décédée, le 13 décembre, à la requête de son mari André Vanheck, maître peintre (qualifié de peintre du roi dans la supplique jointe), tant en son nom que comme tuteur de leurs trois enfants mineurs, François, cinq ans, Charles, trois ans, et André-François, seize mois, en présence de Nicolas-François Malafaire, marchand, bourgeois de Paris, subrogé-tuteur desdits mineures., 23 décembre 1700; MC/ET/VII/165
      Appartement: au 2e étage, cuisine et grande chambre; au 3e étage, chambre. - Domestiques: deux. - Mobilier: l'ameublement est simple; on notera seulement sur les murs de la grande chambre les tapisseries d'Auvergne, prisées 200 livres. - Argenterie: elle est prisée 506 livres. - Habits: ceux de la défunte sont prisées 148 livres, ceux de Vanheck 80 livres. - Bijoux: 10 bagues d'or garnies de cornaline et d'agates (100 livres), 11 tabatières d'écaille ou d'ivoire (30 l.), 1 montre en or de Balthazar Martinot (60 l.).
      Parmi les papiers:
      - Contrat de mariage Vanheck-Malafaire, 8 décembre 1694, Pipault et Mons, notaires (dot: 3.000 l.; douaire, 200 l. de rente); le régime matrimonial est celui de la séparation de biens, ce qui est en contradiction avec la pièce jointe.
      Pièce jointe: 1700, 22 décembre. Supplique d'André Vanheck, peintre du roi, (...) permis de faire la prisée par l'huissier priseur Jean Huvellier; signé Le Camus
      Extrait du contenu:
      [TABLEAUX].
      Bacchanale, d'après Poussin, b. b. d., n° 1 ... 50 l.
      Grand Paysage, de Rysbrack, b. b. d., n° 2 ... 80 l.
      Assomption de la Vierge, d'après van Dyck, avec un autre tableau, n° 3 ... 30 l.
      Grotesques, par Linckerq, n° 5 ... 20 l.
      Un grand portrait d'homme, et un petit, représentant 'sa maîtresse', de van Dyck, n° 7 ... 20 l.
      Diane avec ses nymphes, petit tableau de van (illisible), avec un autre tableau, n° 10 ... 30 l.
      Un petit tableau rond, dessin de Francisque, avec trois autres petits tableaux, dont un Brouwer, n° 11 ... 15 l.
      Deux paysages, de Nieulandt, b. d., n° 12 ... 70 l.
      Deux paysages, de Drouillet ou Droillet, n° 13 ... 12 l.
      Un petit Teniers, b. d., n° 14 ... 6 l.
      Animaux, par Preyclinck, b. d., n° 15 ... 50 l.
      Deux paysages de Bout et Boudewyns et deux autres, manière de Paul Bril, n° 16 ... 40 l.
      Un paysage, d'Allegrain, sur cuivre avec trois autres tableaux, n° 18 ... 50 l.
      La Création des animaux, de van Kessel, avec trois autres tableaux, n° 20 ... 80 l.
      Deux paysages, de Francisque, et deux copies de Teniers, b. d., n° 21 ... 60 l.
      Un Grotesque, de Goubau, avec un autre tableau, n° 22 ... 30 l.
      Deux paysages, d'Armand d'Italie, n° 23 ... 40 l.
      Deux paysages, un de Poussin, l'autre de van Uden, b. d. n° 24 ... 80 l.
      Paysage, de Francisque, en long, et un autre de van der Cabel, n°26 ... 20 l.
      Un paysage, d'Armand, et un autre de Francisque, n° 27 ... 50 l.
      Deux tableaux, de Both ou Bout et de Corneille, b. d. n° 29 ... 80 l.
      Un tableau sur marbre, de van Balen, et une Tête, de van Dyck, bordures noires, n° 32 ... 20 l.
      Paysage, de Salvator Rosa, b. d., n° 33 ... 30 l.
      Deux paysages, de Bout et Boudewyns, b. d., n° 34 ... 50 l.
      Deux van der Cabel, le premier en hauteur, l'autre en longueur, b. d., n° 36 ... 50 l.
      Petite copie de Carrache, un tableau de Wiericx, un autre de Rottenhammer, b. d., n° 37 ... 35 l.
      Deux petites copies du Guide, b. d., n° 38 ... 30 l.
      Une Tête, de Rembrandt, une Mère de pitié, de Romanelli, b. d., une esquisse, de van Dyck, Le Martyre de saint Pierre, avec trois autres tableaux, n° 39 ... 30 l.
      Un portrait, de van Dyck, b. d., et Des gens qui jouent aux cartes, de Goubau, bordure noire, n° 40 ... 40 l.
      Un petit tableau, de Rottenhammer, b. d., et une petite copie de Netscher: Jéroboam, n° 41 ... 30 l.
      Deux petits paysages, de Brueghel: L'Hiver et l'Été, b. d., n° 42 ... 80 l.
      Des Cavaliers, par Wouwerman, tableau en hauteur, n° 43 ... 100 l.
      Une Tente et des cavaliers, par Wouwerman, b. d., n° 44 ... 100 l.
      Paysage, de Paul Bril, b. d., n° 45 ... 50 l.
      Deux petits tableaux, de Bout et Boudewyns, b. d., n° 46 ... 40 l.
      Courtisane, par Jens Étienne, b. d., n° 47 ... 50 l.
      Le Bain de Diane, par Rottenhammer, b. d., n° 48 ... 100 l.
      Une Foire, du vieux Brueghel, b. d., n° 49 ... 100 l.
      Paysage, de Claude Lorrain, b. d., n° 50 ... 150 l.
      Le Martyre de saint Laurent, de Poussin, b. d., n° 51 ... 100 l.
      Un petit paysage, de Claude, et une petite Noce, de Teniers, b. d., n° 52 ... 50 l.
      Une Femme qui prend du fruit, par Schalken, n° 53 ... 100 l.
      Le Jugement de Pâris, par Rottenhammer, n° 54 ... 100 l.
      Joueurs de cartes, par Teniers, b. d., n° 55 ... 100 l.
      Deux tableaux, de Jean Miel, b. d., n° 56 ... 300 l.
      Portrait ovale, de Rembrandt, b. d., n° 57 ... 100 l.
      Paysage, de Paul Bril, b. d., n° 58 ... 100 l.
      Paysage, de Francisque, et un autre de Poussin, b. d., n° 59 ... 100 l.
      Portrait de femme, de van Dyck, b. d., n° 60 ... 80 l.
      Paysage, de Claude Lorrain, b. d., n° 61 ... 100 l.
      Le Triomphe de l'Amour, par l'Albane, b. d., n° 62 ... 100 l.
      Portrait d'homme, de van Dyck, b. d., n° 63 ... 100 l.
      Paysage, de Cremonshe, b. d., n° 64 ... 30 l.
      Une Charité, de Lange Jan, sur cuivre, n° 67 ... 60 l.
      Tête d'homme, de Rembrandt, n° 68 ... 80 l.
      Petit paysage de Claude et petit paysage de Brueghel, n° 96 ... 70 l.
      Vierge, de van Dyck, b. d., n° 71 ... 40 l.
      Grotesque, de Molnaer, n° 72 ... 40 l.
      Paysage, de Teniers, dans le goût de Paul Bril, n° 73 ... 80 l.
      La Samaritaine, de Frans Floris, b. d., n° 74 ... 30 l.
      Le Serail du Grand Seigneur, de Colandon, n° 75 ... 60 l.
      Paysage, avec saint Antoine, de Teniers, dans le goût de Paul Bril, b. d., n° 76 ... 80 l.
      Paysage et Marine, de Claude, b. d., n° 77 ... 70 l.
      Paysage, de Patel, b. d., n° 78 ... 50 l.
      Paysage, de Keirincx, b. d., n° 79 ... 100 l.
      Marine, de Claude Lorrain,(...)
      Informations concernant le classement et la cotation du document:
      Voir une description plus complète de l'acte sur l'instrument de recherche imprimé en ligne (rubrique 'Autres instruments de recherche').
      Documents du Minutier central concernant l'histoire de l'art (1700-1750), par Mireille Rambaud, tome II [études I à X, soit 2357 actes], Paris, Archives nationales, 1971, p. 392 et 774 (instrument de recherche imprimé dématérialisé, certaines notices sont plus détaillées dans la version intégrale accessible en ligne par la rubrique 'Autres instruments de recherche', voir contexte dans le Plan d’orientation général - Notaires de Paris, guides thématiques du Minutier).
    - BELLANGER Eustache maître maçon § Quittance, 25 décembre 1700; MC/ET/VII/165
    - TALLEMANT Paul l'abbé rue Sainte-Anne § Procuration, 26 décembre 1700; MC/ET/VII/165
    - ROHAIS Toussaint juré expert et architecte rue des Boucheries § Quittance, 26 décembre 1700; MC/ET/VII/165
      quittance; Rohais, Toussaint
  - Minutes. 1701, janvier - juin, janvier - juin 1701; MC/ET/VII/166
    - MASSO Germain, maître peintre, défunt § Apprentissage de son fils, 13 août 1700; MC/ET/VII/166
      contrat d'apprentissage; Masson, Germain
    - Marché aux termes duquel Jean Furet, maître charpentier, demeurant grande rue de Sèvres, s'engage envers Pierre Mehu de Beaujeu, écuyer, avocat au parlement, demeurant rue Poissonnière, à faire les travaux de charpenterie pour la reconstruction d'une maison sise à Paris, au coin des rues des Frondeurs et d'Argenteuil, toute la charpente devant être posée le 1er mai prochain. Ledit Furet recevra 800 livres lorsque le deuxième plancher sera posé et 1.000 livres lui seront payées par quartier chaque année., 15 janvier 1701 - 18 novembre 1702; MC/ET/VII/166
      Étages: trois et une mansarde. - Deux boutiques. - Matériaux: moellons et pierres.
      Pièces jointes:
      Devis des travaux de charpenterie. - État des bois de démolition.
      À la suite du marché: 1701, 30 août et 18 novembre 1702. Quittances.
      Documents du Minutier central concernant l'histoire de l'art (1700-1750), par Mireille Rambaud, tome II [études I à X, soit 2357 actes], Paris, Archives nationales, 1971, p. 623 (instrument de recherche imprimé dématérialisé, certaines notices sont plus détaillées dans la version intégrale accessible en ligne par la rubrique 'Autres instruments de recherche', voir contexte dans le Plan d’orientation général - Notaires de Paris, guides thématiques du Minutier).
    - Levasseur Florent, maître menuisier, rue Simon-le-Franc § Devis et marché pour travaux rue Salles au Comte, 20 janvier 1701; MC/ET/VII/166
      devis; marché; Levasseur, Florent
    - LAPIERRE Dominique, peintre § Dépôt de procuration, 20 janvier 1701; MC/ET/VII/166
    - OUDAR Pierre Entrepreneur général des travaux et fortification du roi à Philippeville § Constitution, 21 janvier 1701; MC/ET/VII/166
    - DANIEL Jean maître maçon faubourg Saint-Denis Consention § Quittance le 30 mars 1701, même liasse, 30 janvier 1701; MC/ET/VII/166
      quittance; Daniel, Jean
    - FAGON Guy Cressout Premier médecin du roi à Versailles § Vente, 31 janvier 1701; MC/ET/VII/166
      acte de vente
    - Marché de maçonnerie passé avec Toussaint Rohais, juré expert et maître maçon, demeurant rue des Boucheries, qui s'engage à terminer les travaux pour le 15 juin; il recevra 1.500 livres le 15 mai et le surplus après la réception, à raison de 1.500 livres par an, à prendre sur les loyers de la maison., 10 février - 17 août 1701; MC/ET/VII/166
      Pièce jointe: Devis. (Les travaux doivent servir à remplacer 'une masure qui est preste à tomber').
      À la suite du marché: 1701, 17 août. Quittance de 1.500 livres.
      Documents du Minutier central concernant l'histoire de l'art (1700-1750), par Mireille Rambaud, tome II [études I à X, soit 2357 actes], Paris, Archives nationales, 1971, p. 624 (instrument de recherche imprimé dématérialisé, certaines notices sont plus détaillées dans la version intégrale accessible en ligne par la rubrique 'Autres instruments de recherche', voir contexte dans le Plan d’orientation général - Notaires de Paris, guides thématiques du Minutier).
    - Marché de serrurerie (Philippe Becqueret, maître serrurier, rue Poissonnière)., 17 février 1701; MC/ET/VII/166
    - BECQUERET Philippe maître serrurier, rue Poissonnière § Marché, 17 février 1701; MC/ET/VII/166
      marché
    - NIVELLE DE LA CHAUSSEE Pierre rue des deux neufs. § Cession de droits, 25 février 1701; MC/ET/VII/166
    - PETIT Denis libraire § Inventaire de sa femme, 28 février 1701; MC/ET/VII/166
    - Barbier Antoine, marchand orfèvre, Pont au Change, 5 mars 1701; MC/ET/VII/166
      Barbier, Antoine
    - Dumesny Jean-Baptiste, peintre, rue des Fossés Saint-Germain-l'Auxerrois § Contrat de mariage, 17 mars 1701; MC/ET/VII/166
      contrat de mariage; Dumesny, Jean-Baptiste
    - Décharge délivrée par Jean Janssens, bourgeois d'Anvers, à André Vanheck, pour le payement des arrérages échus des 540 livres de rente sur les aides et gabelles de France lui appartenant., 24 mars 1701; MC/ET/VII/166
      Documents du Minutier central concernant l'histoire de l'art (1700-1750), par Mireille Rambaud, tome II [études I à X, soit 2357 actes], Paris, Archives nationales, 1971, p. 393 (instrument de recherche imprimé dématérialisé, certaines notices sont plus détaillées dans la version intégrale accessible en ligne par la rubrique 'Autres instruments de recherche', voir contexte dans le Plan d’orientation général - Notaires de Paris, guides thématiques du Minutier).
    - Marchand lapidaire JOAILLIER § Contrat d'apprentissage par lequel Sebastien Gilbert demeurant rue de Gesvres s'engage à enseigner le métier à Joseph de Veux âgé de 7 ans, 30 mars 1701; MC/ET/VII/166
    - LOYSEL Jacques maître charpentier rue Beauregard § Quittance pour réparations rue Salle du Comte, 4 avril 1701; MC/ET/VII/166
    - Lebastier Jean, marchand orfèvre § Décharge de pièces, 14 avril 1701; MC/ET/VII/166
      décharge; Lebastier, Jean
    - UNIFORMES § Marché pour la fourniture de 120 aune de Serge d'Aumale pour tailler 100 manteaux nécessaire/t/ aux Drogons du régiment de Louis de La Bussière.; Quantité d'autres marchés de ce genre dans l'étude VII, 15 avril 1701; MC/ET/VII/166
    - TRISTAN (Josse), maître peintre et sculpteur, rue au Roulle § Bail à loyer d'une portion de maison par X, 16 avril 1701; MC/ET/VII/166
      bail; Tristan, Josse
    - DAVANNE Pierre appareilleur de bâtiments et tailleur de pierre Rue Béthizy § Mariage, 1er mai 1701; MC/ET/VII/166
      contrat de mariage; Davanne, Pierre
    - MARION Nicolas marchand lapidaire joaillier rue de la Barillerie § Décharge, 11 mai 1701; MC/ET/VII/166
    - Rahinet Claude, maître menuisier, rue Clôture § Apprentissage, 24 mai 1701; MC/ET/VII/166
      contrat d'apprentissage; Rahinet, Claude
    - Bail par François Leclerc, architecte et juré expert bourgeois de Paris, demeurant 'hors et proche l'antienne scituation de la porte de Richelieu' à Charles Gueuvin, marchand de vins, demeurant rue d'Avignon, d'un terrain à bâtir situé rue Trognon, moyennant 50 livres de rente, rachetable 1.000 livres. Le bail sera maintenu aussi longtemps que la rente sera payée., 27 juin 1701; MC/ET/VII/166
      Documents du Minutier central concernant l'histoire de l'art (1700-1750), par Mireille Rambaud, tome II [études I à X, soit 2357 actes], Paris, Archives nationales, 1971, p. 107 (instrument de recherche imprimé dématérialisé, certaines notices sont plus détaillées dans la version intégrale accessible en ligne par la rubrique 'Autres instruments de recherche', voir contexte dans le Plan d’orientation général - Notaires de Paris, guides thématiques du Minutier).
    - Déclaration de Charles Gueuvin qui reconnaît que dans le bail à rente [en date du 27 juin 1701], il n'a fait que prêter son nom à René Vincelot, maître menuisier, demeurant rue de Venise, pour lui faire plaisir et parce que lui-même est considéré comme plus solvable., MC/ET/VII/166
  - Minutes. 1701, juillet - décembre, juillet - décembre 1701; MC/ET/VII/167
    - LENORMAND Jean René maître potier d'étain rue Tirechappe § Quittance, 12 juillet 1701; MC/ET/VII/167
    - Constitution par le prévôt des marchands et les échevins de Paris de 125 livres de rente sur le aides et gabelles au profit de Pierre Lepautre, sculpteur ordinaire des bâtiments du roi, demeurant rue Saint-Marc, moyennant 2.500 livres., 14 juillet 1701; MC/ET/VII/167
      Documents du Minutier central concernant l'histoire de l'art (1700-1750), par Mireille Rambaud, tome II [études I à X, soit 2357 actes], Paris, Archives nationales, 1971, p. 475 (instrument de recherche imprimé dématérialisé, certaines notices sont plus détaillées dans la version intégrale accessible en ligne par la rubrique 'Autres instruments de recherche', voir contexte dans le Plan d’orientation général - Notaires de Paris, guides thématiques du Minutier).
    - DALLICHAMPS Pierre maître sculpteur Enclos de la prévôté de Saint-Nicolas de Louvre § - Mariage, 14 juillet 1701; MC/ET/VII/167
    - Devis et marché de couverture., 15 juillet 1701; MC/ET/VII/167
    - CHARUEL Jacques intendant de Lorraine § Procès sur sa succession, 23 juillet 1701; MC/ET/VII/167
    - DU VERGER Jean menuisier privilégié suivant la Cour § Consentement, 27 juillet 1701; MC/ET/VII/167
    - Levasseur Florent, maître menuisier, rue Simon-Le-Franc § Obligation, 1er août 1701; MC/ET/VII/167
      obligation; Levasseur, Florent
    - GREMONT Nicolas maître doreur à Paris § Signature à un mariage, 16 août 1701; MC/ET/VII/167
    - Menuisier § Contrat d'apprentissage, par lequel Paul Beauvois, maître menuisier, rue de Cléry, promet apprendre le métier à Thomas Buisson âgé de 21 ans, 20 août 1701; MC/ET/VII/167
      contrat d'apprentissage; Beauvois, Paul; Buisson, Thomas
    - Bourgoin Jérôme, marchand orfèvre joaillier, rue de Harlay § Testament de sa veuve, 30 août 1701; MC/ET/VII/167
      testament; Bourgoin, Jérôme
    - Convention par laquelle Claude Dubuisson maître à danser et joueur d’instruments de musique, demeurant rue de Poitou, promet à Jean Norry de lui montrer à jouer du dessus de violon, moyennant 42 livres., 8 septembre 1701; MC/ET/VII/167
      Origine de l’information:
      Musique XVIIIe siècle, par Madeleine Jurgens, Mireille Rambaud, Valérie Brousselle, 1963, 1984-1996 (fichier papier entièrement dématérialisé; voir contexte dans le Plan d’orientation général - Notaires de Paris, guides thématiques du Minutier).
      Date de révision: 2014 (MV.Vaillant)
      Date de création de la notice: 2013
      convention; Dubuisson, Claude; Norry, Jean; musicien; danseur; Poitou (rue de)
    - Contrat d'apprentissage pour cinq ans, entre Charles Lefebvre, marchand, bourgeois de Paris, demeurant rue des Déchargeurs, fondé de la procuration de Jean Lefebvre, prêtre, curé de Gizy, exécuteur testamentaire de Jean Lefebvre l'aîné, prêtre, chanoine de la cathédrale de Laon, et Étienne Robillion, maître sculpteur, demeurant rue du Bouloi, au profit de Charles Hottin, âgé de dix-neuf ans, neveu du testateur, moyennant 225 livres dont la moitié est payée comptant. L'apprenti sera logé, nourri et blanchi., 15 septembre 1701 - 30 septembre 1703; MC/ET/VII/167
      Pièce jointe: 1701, 10 septembre. Procuration de Jean Lefebvre à Charles Lefebvre, son frère.
      À la suite du contrat: 1703, 27 septembre. Ratification par Louis Lombart, maître sculpteur et peintre demeurant rue du Grenier-Saint-Lazare, juré en charge.
      1703, 30 septembre. Quittance du solde des 225 livres par ledit Robillion.
      Documents du Minutier central concernant l'histoire de l'art (1700-1750), par Mireille Rambaud, tome II [études I à X, soit 2357 actes], Paris, Archives nationales, 1971, p. 553 (instrument de recherche imprimé dématérialisé, certaines notices sont plus détaillées dans la version intégrale accessible en ligne par la rubrique 'Autres instruments de recherche', voir contexte dans le Plan d’orientation général - Notaires de Paris, guides thématiques du Minutier).
    - DANIEL Jean maître maçon rue Beauregard § Alermoyement, 19 septembre 1701; MC/ET/VII/167
      Daniel, Jean
    - Loir Jean Alexis, le jeune, marchand orfèvre, rue Trainée, 22 septembre 1701; MC/ET/VII/167
      Loir, Jean Alexis
    - Roussel François, menuisier privilégié suivant la Cour, rue du Faubourg Saint-Antoine § Bail à X, 24 septembre 1701; MC/ET/VII/167
      bail; Roussel, François
    - Vaucourt Gabriel, marchand orfèvre joaillier, rue du Roulle § Transport de bail, 27 septembre 1701; MC/ET/VII/167
      bail; Vaucourt Gabriel
    - ANGOT Jacques maître potier d'étain rue Mondétour § R. de bail, 27 septembre 1701; MC/ET/VII/167
    - Payen Louis, marchand orfèvre joaillier § Signe à un mariage, 29 septembre 1701; MC/ET/VII/167
    - PRADEL Claude maître serrurier Hôtel des Monnaies § Convention pour un travail à la Monnaie, 18 octobre 1701; MC/ET/VII/167
    - GUIOT André serrurier Galerie du Louvre § Convention pour un Travail à la Monnaie, 18 octobre 1701; MC/ET/VII/167
    - Duguernier Louis, marchand orfèvre joaillier, Place Dauphine § Bail, 23 octobre 1701; MC/ET/VII/167
      bail; Duguernier, Louis
    - GUERIN (Pierre) menuisier de la G/de/ Ecurie du roi rue Levesque (par. Saint-Roch) § Quittance, 28 octobre 1701; MC/ET/VII/167
      quittance; Guérin, Pierre